# Violencia letal

## Homicidio intencional

Para comprender mejor la acción delincuencial en Guárico, vale la pena recordar que buena parte de la violencia observada hoy en el estado, tiene su origen en la política de encarcelamiento masivo puesta en práctica por el gobierno nacional durante el bienio 2009-2010. El “punitivismo carcelario” y el “militarismo” en los operativos policiales y de seguridad ciudadana [@Avila2019], donde la población de presos paso de 30.000 a 50.000 [@Hanson2021] desbordando la capacidad instalada de los recintos, dio paso al hacinamiento, al florecimiento de economías ilícitas dentro de la cárcel y focos violentos con visos de para estatalismo carcelario. En este contexto, el Estado impulsa una serie de negociaciones “micro” con los líderes prisionales (PRAN) y prácticamente les “terceriza” la función de supervisores de los recintos [@Mayorca2016; @Bocaranda2016; @Coscojuela2016; @Antillano2016]. Estos acuerdos abrieron las compuertas de redes de acumulación predatoria extrema, primero con los mercados de privilegios y derechos dentro de las cárceles, y después con las economías de extorsión que, rápidamente, permearon hacia su entorno cercano.

```{r victimasmilpiramide, results='hide',echo=FALSE,message=FALSE, warning=FALSE,cache=F}
source("victimasmil_edadsexo_piramide.R", echo = F,local = knitr::knit_global())
```


```{r victimasdelhipiramide, results='hide',echo=FALSE,message=FALSE, warning=FALSE,cache=F}
source("victimasdelhi_edadsexo_piramide.R", echo = F,local = knitr::knit_global())
```


```{r victimasdelhimotivpiramide, results='hide',echo=FALSE,message=FALSE, warning=FALSE,cache=F}
source("victimasdelhi_motivacion_piramide.R", echo = F,local = knitr::knit_global())
```


(ref:victimasdeledadsexo) Número víctimas por homicidio intencional.


```{r victimasvioletal, echo=FALSE, fig.show="hold", out.width="50%", warning=FALSE,cache=F,fig.cap = '(ref:victimasdeledadsexo)'}
par(mar = c(4, 4, 0.1, 0.1))
plot(victimasdelhi_piramide)
plot(victimasdelhimotiv_graf)
```

En este punto, es donde resultan consolidados los vínculos entre la Penitenciaria General de Venezuela (PGV) y los sindicatos de la construcción, en particular aquellos vinculados a las obras del ferrocarril del centro [@Moreno-Losada2015; @Mayorca2016; @Antillano2020]. En otras palabras, la PGV aportó los elementos clave de la estructura criminal a través de su grado de cercanía con los sindicatos de la construcción  y, el patrón seguido por el trazado de las vías ferroviarias, permitió propagarlo en los municipios afectados por este, dando paso a la formación de grupos armados que extorsionaban a las empresas constructoras y prácticamente a todos los eslabones del circuito agroalimentario guariqueño.

## Muertes por intervención policial (MIP)

A diferencia de la violencia letal generada por las dinámicas de homicidios intencionales, que experimentó un gran incremento en comparación con 2020, la letalidad policial no ha mostrado grandes variaciones en 2021 con respecto a 2020 como lo ilustra la Fig. \@ref(fig:victimasdelhimitiv). Allí se puede apreciar, que las muertes violentas producto de HI casi se duplican mientras que la letalidad policial, prácticamente, permanece invariable hasta el momento.

```{r sucesospolbarras, results='hide',echo=FALSE,message=FALSE, warning=FALSE,cache=F}
source("sucesospolBarras.R", echo = F,local = knitr::knit_global())
```

(ref:victimasmiledadsexo) Número víctimas y sucesos por intervención policial.

```{r victimasdelhimitiv, echo=FALSE, fig.show="hold", out.width="50%", warning=FALSE,cache=F,fig.cap = '(ref:victimasmiledadsexo)'}
par(mar = c(4, 4, 0.1, 0.1))
plot(a, pch = 19)
plot(sucesospol_barras)
```

Si bien el número de muertes violentas provocadas por los cuerpos de seguridad puede cambiar de manera impredecible, el equilibrio logrado hasta el momento parece concentrarse en el núcleo o corredores urbanos donde predomina el micro tráfico de drogas o menudeo, en los que prevalecen actores poco estructurados, independientes y que manejan pequeñas porciones del mercado. Por extraño que parezca, el “policiamiento”  de los mercados de la droga tiende a centrarse en estos grupos de pequeños vendedores “freelance” [@Antillano2020]. Por lo general, los organismos policiales suelen evitar a los grupos mejor estructurados debido a su gran capacidad de movilización interna frente a las amenazas, a su potencial para absorber el impacto de las arremetidas oficiales y, por último, pero quizá lo más importante, el volumen de ingresos que manejan les permite negociar la participación en la renta y coludir  con actores estatales para el fomento de actividades ilícitas.

```{r victimasmilactivdona, results='hide',echo=FALSE,message=FALSE, warning=FALSE,cache=F}
source("victimasmil_actividad_donagraf.R", echo = F,local = knitr::knit_global())
```

```{r victimilocupactidona, results='hide',echo=FALSE,message=FALSE, warning=FALSE,cache=F}
source("victimasmil_ocupacion_donagraf.R", echo = F,local = knitr::knit_global())
```

(ref:victimasmilactivocupa) Actividad y ocupación de víctimas por intervención policial.

```{r victimasmilocuactidonagraf, echo=FALSE, fig.show="hold", out.width="50%", warning=FALSE,cache=F,fig.cap = '(ref:victimasmilactivocupa)'}
par(mar = c(4, 4, 0.1, 0.1))
plot(victimasmil_actividad_donagraf, pch = 19)
plot(victimasmil_ocupacion_donagraf)
```

Una de las posibles consecuencias de este fenómeno, es la consolidación de organizaciones ilícitas relativamente poderosas y políticamente bien conectadas. Los trabajo de @Idler2015; @Colmenares2016 y @Cancilleria_Colombiana2019 son precursores documentando este tipo de cooperación y ofrecen indicios de cómo se pudieran estar utilizado los municipios guariqueños, y buena parte de la Orinoquía colombo-venezolana, en la organización de vuelos ilícitos que conectan con el Caribe dentro de posibles esquemas de colusión con las autoridades. Sin embargo, de llegar a concretarse estas actuaciones, podrían conducir -a la postre- a modelos muy irregulares de asociación entre organismos oficiales y delincuentes con relaciones muy inestables y, por lo tanto, con tendencia a desenlaces violentos y un gran potencial para alimentar las tasas de muertes en averiguación y resistencia a la autoridad [@Idler2020]. Aquí la violencia gubernamental y paraestatal puede resultar sustancial debido a la competencia por mercados ilícitos, con el agravante, de que estos corredores espaciales se encuentran, en gran medida, fuera de la vista de la sociedad civil y en medio de desiertos informativos [@IPYS2020], razón por la que muchas veces pasa inadvertida. 
