# Violencia no letal

## Otros delitos distintos a homicido intencional (HI)

```{r victimasodelpiramide, results='hide',echo=FALSE,message=FALSE, warning=FALSE,cache=F}
source("victimasodel_edadsexo_piramide.R", echo = F,local = knitr::knit_global())
```



```{r sucesosotrosdelbarras, results='hide',echo=FALSE,message=FALSE, warning=FALSE,cache=F}
source("sucesosotrosdel_barras.R", echo = F,local = knitr::knit_global())
```


```{r victimasexodelactivpir, results='hide',echo=FALSE,message=FALSE, warning=FALSE,cache=F}
source("victimasexodel_actividad_piramide.R", echo = F,local = knitr::knit_global())
```


(ref:victimasodeledadsexo) Número víctimas y sucesos de otros delitos distintos a homicidio intencional.

```{r victimasodeledadsexopirgraf, echo=FALSE, fig.show="hold", out.width="50%", warning=FALSE,cache=F,fig.cap = '(ref:victimasodeledadsexo)'}
par(mar = c(4, 4, 0.1, 0.1))
plot(victimasodel_piramide, pch = 19, type= "b")
plot(sucesosotrosdel_barras)

```

```{r victimasexodelpiramide, results='hide',echo=FALSE,message=FALSE, warning=FALSE,cache=F}
source("victimasodel_sexo_piramide.R", echo = F,local = knitr::knit_global())
```

(ref:victimasodelsexoagr) Tipo de delito y acividad de las víctimas de otros delitos distintos a homicidio intencional.

```{r victimasodelsexopirgraf, echo=FALSE, fig.show="hold", out.width="50%", warning=FALSE,cache=F,fig.cap = '(ref:victimasodelsexoagr)'}
par(mar = c(4, 4, 0.1, 0.1))
plot(victimasexotrosdel_graf, pch = 19, type= "b")
plot(victimasexodelactiv_graf)
```

## Víctimas de agresión

```{r victiagresexopiramide, results='hide',echo=FALSE,message=FALSE, warning=FALSE,cache=F}
source("victimasagresiondel_sexo_piramide.R", echo = F,local = knitr::knit_global())
```


```{r victiagresexodondepiramide, results='hide',echo=FALSE,message=FALSE, warning=FALSE,cache=F}
source("victimasagresiondel_sexodonde_piramide.R", echo = F,local = knitr::knit_global())
```


(ref:victiagrsexo) Motivación y lugar donde ocurrio el delito para víctimas de agresión.

```{r victiagrsexdondepirgraf, echo=FALSE, fig.show="hold", out.width="50%", warning=FALSE,cache=F,fig.cap = '(ref:victiagrsexo)'}
par(mar = c(4, 4, 0.1, 0.1))
plot(grafico, pch = 19, type= "b")
plot(victimasagresiondonde_grafico)
```



