# Niñas, niños y adolescentes

## Caracteríticas y tipo de delito

La caracterización de los delitos cuando las víctimas son niños, niñas y adolescentes, permiten afirmar que los sucesos reportados en la prensa durante el primer semestre del año 2021, revelan más de 60 víctimas del sexo femenino, siendo el grupo entre 11 y 15 años el más afectado, seguido de niñas entre 6 y 10 años  y las adolescentes de 16 a 20 años. Las menores de 1 año son menos victimizadas pero también se observaron casos, al igual que en el sexo masculino. Aunque en el sexo masculino se mencionaron poco más de 30 casos, los más victimizados son los jóvenes de 16 a 20 años, seguidos de los niños entre 6 y 10 años y luego los menores con edades entre 11 y 15 años y 1 y 5 años respectivamente. 

```{r victinnaedadsexopiramide, results='hide',echo=FALSE,message=FALSE, warning=FALSE,cache=F}
source("victimasodelNNA_edadsexo_piramide.R", echo = F,local = knitr::knit_global())
```

```{r victinnasexotipodelpiramide, results='hide',echo=FALSE,message=FALSE, warning=FALSE,cache=F}
source("victimasdelNNA_sexotipodel_piramide.R", echo = F,local = knitr::knit_global())
```


(ref:victinnaedadsexo) Demografía y tipo de delito en víctimas niñas, niños y adolescentes.

```{r victinnaedadsexopirgraf, echo=FALSE, fig.show="hold", out.width="50%", warning=FALSE,cache=F,fig.cap = '(ref:victinnaedadsexo)'}
par(mar = c(4, 4, 0.1, 0.1))
plot(victimasodelNNA_piramide, pch = 19, type= "b")
plot(victimasexodelNNA_graf)
```


## Los victimarios

Los victimarios de esos niños, niñas y adolescentes son fundamentalmente familiares conocidos por las víctimas, siendo también victimarios la delincuencia común aunque presentes en más casos cuando se trata del sexo masculino.

```{r victinnasexovictimarioconpiramide, results='hide',echo=FALSE,message=FALSE, warning=FALSE,cache=F}
source("victimasdelNNA_sexovictimariocon_piramide.R", echo = F,local = knitr::knit_global())
```


```{r victinnasexovictimariorelpiramide, results='hide',echo=FALSE,message=FALSE, warning=FALSE,cache=F}
source("victimasdelNNA_sexovictimariorel_piramide.R", echo = F,local = knitr::knit_global())
```



(ref:victinnasexovictimario) Relación y tipo de victimario en niñas, niños y adolescentes víctima de delito.

```{r victinnasexovictimarioconpirgraf, echo=FALSE, fig.show="hold", out.width="50%", warning=FALSE,cache=F,fig.cap = '(ref:victinnasexovictimario)'}
par(mar = c(4, 4, 0.1, 0.1))
plot(victimasexodelvictimariorelNNA_graf)
plot(victimasexodelvictimarioconNNA_graf, pch = 19, type= "b")

```

Si profundizamos en las características relacionales de las víctimas con sus mayores victimarios que son personas conocidas, nos encontramos con que los datos reportados y visualizados en la gráfica \@ref(fig:victinnasexovictimarioconpirgraf), indican que en ambos sexos son los parientes consanguíneos quienes cometen los delitos contra los niños, niñas y adolescentes. La diversidad de victimarios está más presente en el caso del sexo femenino, quienes además son víctimas de otro miembro del hogar, otro agresor conocido, vecinos y pareja o expareja. Los del sexo masculino además fueron victimizados por otro agresor conocido, un vecino, y pocos casos por otro miembro del hogar o amigo.
